:Protocoldude: Mails versandt @ 20:00 27.07.2019


Protokoll der gemeinsamen Sitzung vom 24.07.2019

Sitzungsleitung:
Protokoll: ChrisB

==========================================
TOP 1: Feststellung der Beschlussfähigkeit
==========================================
Die Fachschaftsräte der Physik sind alle anwesend und ermöglichen die Beschlussfähigkeit.
Die Fachschaftsräte der Mathematik und Informatik glänzen jedoch erneut durch Abwesenheit.

=========================================================
TOP 2: Beschluss des Protokolls der vergangenen Sitzungen
=========================================================
Angenommen mit Konsens ohne Bedenken

===================================
TOP 3: Feststellen der Tagesordnung
===================================
Auf der Einladung sind folgende Punkte vorgesehen:
1. Begrüßung
2. Feststellung der Beschlussfähigkeit(en)
3. Beschluss des Protokolls der vergangenen Sitzungen
4. Feststellen der Tagesordnung
5. Festlegen einer Sitzungsmoderation für die nächste Sitzung
6. Wirtschaftsplan MathPhysTheo
7. Zukunft des IMP e.V.
8. Finanzbeschluss Informatik-Aufnahmeprüfungsgespräche
9. Aktuelles aus Studium und Lehre
10. Verschiedenes

Sebbo würde der angekündigten Tagesordnung gerne noch einen Finanzbeschluss zur ZaPF nächstes Wintersemester hinzufügen.
Die geänderte Tagesordnung

=================================================================
TOP 4: Festlegen einer Sitzungsmoderation für die nächste Sitzung
=================================================================
${mathi} wird diese ehrenvolle Aufgabe in seiner letzten Sitzung übernehmen.

===================================
TOP 5: Wirtschaftsplan MathPhysTheo
===================================
Juliana stellt nach dem erfolgreichen Kampf mit der Technik den Wirtschaftsplan vor.
Nach den geschätzten Einnahmen und Ausgaben mit den aktuell vorgenommenen Preisanpassungen des Festes bleibt ein Minus von etwa 1000€.
Diese Summe soll heute von der Sitzung beschlossen werden.

Mathi fragt nach, in welchen Punkten des Finanzplans die Preisanpassungen sichtbar werden.
Die Preiserhöhungen machen sich in Mehreinnahmen bemerkbar,
eine progressivere Werbung kann allerdings nicht direkt in einen Preis umgemünzt werden.
ChrisB möchte gerne genauer wissen, wie die Schätzung zur Einnahmesumme zustande kommt.
Juliana verweist auf Hochrechnungen der letzten Feste mitsamt aktuellen Preiserhöhungen.
Eine Zahl für die Besucher besteht allerdings nicht, was die Sitzung als recht schleierhaft bemängelt.

Der Wirtschaftsplan soll nochmal überarbeitet werden und der TOP wird auf die nächste Sitzung ${vertagt}.
Der ${akfest} will zudem bei der nächsten Sitzung mit allen darüber diskutieren.

===========================
TOP 6: Zukunft des IMP e.V.
===========================
Die IMP Vorstände haben überlegt, den Verein abzumelden, da es wenig Bedarf gibt und hauptsächlich Verwaltungsaufwand anfällt.
Der Verein kann auch nicht in seiner aktuellen Form weiter bestehen, da das Ausrichten der MathPhysTheo allein nicht ausreicht, um den Satzungszweck zu erfüllen.

Die Forderung der VS nach einem Verein als Ausrichter der MathPhysTheo wird vermutlich in einiger Zeit erneut aufkommen.
Jedoch ist dann auch eine Neugründung schnell machbar, da die benötigten Dokumente mittlerweile existieren.
Laut Satzung würde bei einer Auflösung des Vereins alles Vermögen der VS zukommen.
Es liegen allerdings keine Kenntnisse über das derzeitige Vermögen vor.
Speziell für Sachmittel ist es aber kein Problem, sie der Fachschaft zu überschreiben, damit die Fachschaft auch in Zukunft die Mittel hat, eine MathPhysTheo auszurichten.

Durch den Wegfall der Rücklagen der Fachschaft würde eine schlecht laufende MathPhysTheo direkt auf das aktuelle Haushaltsjahr der Fachschaft
zurückfallen. Das ist aber möglich (siehe letztes Fest) und für den IMP e.V. nicht anders.

Auf einer Mitgliederversammlung soll die Auflösung beschlossen werden und kurzfristig Projekte zur Satzungseinhaltung gefunden werden.

===========================================================
TOP 7: Finanzbeschluss Informatik-Aufnahmeprüfungsgespräche
===========================================================
Für ein Organisations-Treffen soll ein Doodle von ${patrick} rumgeschickt werden.
Für die Verköstigung von allen Studis kommt nicht viel Mehraufwand und auch keine weiteren Kosten auf uns zu.
Die Verpflegung wird von der Fakultät gezahlt, es sollen aber auch bis zu 100€ von der Fachschaft als Rettungsschirm beantragt werden.
Diese Gelder sollen im Idealfall nicht angefasst werden. Der ${finanzer} denkt sich dazu eine passende Begründung aus.

Die Gespräche finden am 1. August statt.
Dazu braucht sowohl Patrick noch Helfer der $|fachschaft} zur Vorbereitung und dem Austeilen von Essen und Getränken,
als auch ${chris} für studentische Mitglieder in den Aufnahmegesprächen selbst.

Da Patrick im kommenden Jahr wohl (endlich) mit seiner Masterarbeit

Konsensvorschlag: Die Fachschaft trägt die Kosten von bis zu 100€, um die Info-Aufnahmegespräche zu unterstützen.
-> Konsens ohne Bedenken

===========================
TOP 8: Finanzbeschluss ZaPF
===========================
Die kommende ZaPF findet in Freiburg statt und neben Sebbo und ChrisB als Gremienmitgliedern dürfen drei weitere Studis der ${fsphysik} mitfahren.

Da nicht klar ist, ob das BaWü-Ticket genutzt werden kann, wird der Flexpreis 2. Klasse angesetzt.
Es ist aber klar, dass die günstigste Reisemöglichkeit bevorzugt wird.

Konsensvorschlag: Die Fachschaft beschließt bis zu 500€ für die ZaPF Fahrer.
-> Konsens mit leichten Bedenken.

======================
TOP 9: Studium & Lehre
======================
- Es war AK Lehre & Lernen des StuRa. Es passiert was, genaueres findet man auf der StuRa Webseite.
- Tom berichtet von einer sehr kurzen StuRa Sitzung.
    * Es wurde lange über die studentische Stellungnahme zur Systemakkreditierung diskutiert werden.
    * Ein Vertrag zum Semesterticket wird aktuell mit dem VRN ausgehandelt. Der jetzige Vertrag ist sehr schwammig zum Vorteil des VRN formuliert.
    * Es wird an die Online-Umfrage des studentischen Gesundheitsmanagements erinnert.
    * Morgen wird im Mathematikon um 9:30 eine Inklusionsveranstaltung mit hohen Gästen stattfinden, die ${fachschaft} ist herzlich eingeladen.
    * Chris & ChrisB wurden in die MatNatGesFak entsandt.

=====================
TOP 10: Verschiedenes
=====================
- Jan erinnert an den Kassenschluss des StuRas. Die ${fachschaft} kann bis morgen Abend gerne noch Anträge einreichen.
- Im StuRa kam die Frage auf, ob nicht einheitliche Beförderungsmittel zum FSWE genutzt werden sollen. Darüber darf in Zukunft gerne diskutiert werden.
- Künstlerisch begabte Menschen oder kreativer Input für das Cover des Ersti-Info dürfen sich gerne beim ${akvorkurs} melden.
- Bald ist Redaktionsschluss des Ersti-Info.
- Der nächste ${akfest} ist am 2.8. ab 18 Uhr im FS-Raum.
- Jan wird für seine langjährige aufopferungsvolle Bereitschaft geehrt, falsch getackerte Finanzanträge und sinnlose Diskussionen im StuRa durchgefochten zu haben.
  Tom war langweilig. Er hat ein (zweifelhaftes) Gedicht wird vorgetragen. Es kann auf Anfrage eher nicht eingesehen werden.

Ende der Sitzung um 19:20
