:Protocoldude: Mails versandt @ 19:27 20.07.2019


:Protocoldude: Mails versandt @ 19:23 20.07.2019


Gemeinsame Sitzung vom 3. Juli 2019

SiMo: Janne
Protokoll: Mathi
Beginn: 18:17
Schluss: 19:10

===========================
TOP 0: Beschlussfähigkeiten
===========================
Nur der Fachschaftsrat Physik ist beschlussfähig.

=========================
TOP 1: Simo nächste Woche
=========================
${simo} macht das, vielen Dank.

=======================================================
TOP 2: Beschluss des Protokolls der vergangenen Sitzung
=======================================================
Unter redaktionellen Änderungen beschlossen (Chrisitan zu Christian verändern), mit leichten Bedenken.

=============================
TOP 3: ChrisB fahrt zum Stapf
=============================
ChrisB ist Mitglied im Ständigen Ausschuss aller Physikfachschaften des ZaPF.

Antrag:
Wir beschließen bis zu 60€ nach dem Landesreistenkostengesetz für die Fahrt zur Klausurtagung des StaPF in Freiburg vom 26. bis 28. Juli. Verpflegung und Unterbringung sind kostenlos und werden daher nicht erstattet.

Begründung StAPF-Fahrt ChrisB:

Der Ständige Ausschuss aller Physik-Fachschaften (StAPF) ist ein Arbeitsgremium der Zusammenkunft aller Physik Fachschaften (ZaPF), der Bundesfachschaftentagung der Physik. Der StAPF trifft sich auch außerhalb der ZaPF an verschiedenen Orten Deutschlands (im Rahmen sog. Klausurtagungen), um Beschlüsse der ZaPF nach- und aufzubereiten, Papiere der ZaPF zu verschicken und die nächste Tagung inhaltlich vorzubereiten. Erfahrungen haben gezeigt, dass ein solch regelmäßig arbeitendes Gremium die Wirksamkeit der Tagungen deutlich erhöht.

Auf der letzten ZaPF (im SoSe19) wurde Christoph Blattgerste zum Mitglied des StAPF gewählt, deshalb sollte er auch an der nächsten Sitzung des StAPF in Freiburg teilnehmen. C. Blattgerste zur StaPF-Klausurtagung zu entsenden bringt aus Sicht der Sitzung die folgenden Vorteile:
-vertiefte Pflege der überregionalen Studierendenbeziehungen
-Wahrnehmung unserer Mitgliedschaft im ZaPF e.V.
-die Fachschaft ist bereits vor Beginn der nächsten ZaPF besser über anstehende Themen und Entwicklungen informiert.

Während der Klausurtagung sind Mitglieder des StaPFs meist bei Mitgliedern der lokalen Fachschaft einquartiert. Deshalb entstehen keine Kosten für Unterkunft und Verpflegung.

Mit leichten Bedenken beschlossen.

========================================================================
TOP 4: Stellungnahme zur Systemakkreditierung-Treffen letzten Donnerstag
========================================================================
War gut, dass Jan  hingegangen ist, denn bis auf Philip (QSM-Referent) war sonst niemand da.
Bis zum 16. Juli sollte das inhaltiche stehen, damit der Text in der letzten Sturasitzung beschlossen werden kann.
Es soll ein Fragebogen erstellt werden um noch andere Fachschaften miteinzubeziehen. Jan redet auch gerne mit den anderen Fachschaften.
Morgen ist ab 16 Uhr in der Sandgasse 7 das nächste Treffen, Tom, Mathi und Jan gehen hin.

Vorgehen: Jan möchte im Gegensatz zur Stellungnahme von 2012 diese deutlich politischer wird. Die 2012er Stellungnahme war zwar sehr fundiert, hat sich aber allerdings in erster Linie auf formale Problempunkte des heiQUALITY-Komplexes fokussiert. Nichtsdestotrotz soll natürlich nicht zu deutlich geschrieben werden, dassim Grunde genommen "Heiquality zerstört werden muss".

Hauptpunkte der Stellungnahme, die beim Treffen erarbeitet wurden, sind folgende:
Gutachtersystem reformieren, Generation von Informationen über Studiengänge und die nicht Aussagekräftigkeit der aggregierten Ergebnisse (Stichwort Ampeln), Kombinationsstudiengänge, QM der Adminstration und Services (3. Säule, welche bislang scheinbar in keinster Weise berücksichtigt wird), tatsächliche Begehung soll gefordert werden, also eine, die direkt bei uns stattfindet und nicht in der Seminarstraße, Transparenz (Gremien z.B. welche gibt es überhaupt), Studierende in besonderen Lebenslagen.

Hat die Fachschaft andere inhaltliche Visionen? Nein, dann drückt Jan heiquality auf, was er ihnen aufdrücken möchte. Wer dabei mitmachen möchte kann sich bei ihm, Tom oder Mathi melden.

=================
TOP 5: Putzagenda
=================
Mathi stellt die wichtigsten Punkte des neuen FS-Raum-wiki-artikels und insbesondere den angedachten Putzplan vor.

Ari: Wie ist Liste zustande gekommen? Schlüsselinhaber*innen und Personen mit Zugriff, die noch in irgendeiner Form für die Fachschaft aktiv sind (Gremium, Amt), alphabetisch sortiert.
Louise: Wie flexibel ist der Putztermin, können Personen ihre Schicht tauschen? Selbstverständlich, es muss nicht exakt an dem Freitag geputzt werden, es müssen ja auch alle zu dem Termin Zeit haben.
Janne: Wie ist das mit Leuten, die keinen Schlüssel haben, aber sich auch für das Aufräumen verantwortlich fühlen? Diese sollten sich auch noch auf die Liste schreiben können um sich zu beteiligen ${fachschaft}.
Wie funktioniert die Erinnerung an die Teams, dass sie mit putzen dran sind? Es gibt nicht die eine zuständige Person, die Putzteams müssen sich selbst untereinander koordinieren. Sie sind es, die das nächste Putzteam auf ihren Pflicht aufmerksam machen. Alle {Schluesselinhaber} sollten hoffentlich mitbekommen haben, dass es jetzt die Liste und den Wiki-Artikel: https://wiki.mathphys.stura.uni-heidelberg.de/index.php/Fachschaftsraum gibt.
Allgemeine Feststellung, dass mit den Schlüsselrechten auch eine gewisse Verantwortung einhergeht.

Weiterer ToDo-Listen-Punkt: Mail an das nächste Putzteam.

Antrag: Mathi bittet um einen Konsens für das erarbeitete Konzept.
Konsens mit leichten Bedenken.

====================================================
TOP 6: Alten grauen, unnützer Dell-Rechner entsorgen
====================================================
Johannes und Ari bieten sich an diesen zu übernehmen. 
Simo wirft die Münze: Ari Zahl, Johannes Kopf. Zahl -> Herzlichen Glückwunsch ${ari} zum neuen Gaming-PC.
Der Rechner muss bis morgen 20 Uhr wegkommen. Vorher nochmal checken, ob er nicht doch inventarisiert ist.

=======================================
TOP 7: Ausleihe des Gasgrills an die PH
=======================================
Auf nächste woche verschoben, damit korrekt geladen wird. Event auch erst am 11. September. ${fabian}

======================
TOP 8: Rezeptdatenbank
======================
Nach dem es zu einem erhitzten Mailverkehr und einigen Unklarheiten gekommen war, soll das Thema nun abgehandelt werden, vorallem da die Fachschaft eigentlich keine inhaltlichen Kontroversen sieht. In der letzten Sitzung fehlte lediglich genügend Input was die Roots von der Sitzung wissen möchten.
Wir gehen die Liste an Punkten von Root durch, die Tynsh heute geschrieben hat.

Diskussion:
Sebbo erklärt, dass sowas wie Einkaufsliste erstellen nur geht wenn man Schreibzugriff hat, aus diesem Grund begrüßt er auch schreibenden Zugriff für andere Fachschaften.
Jans Vorschlag: Zugriff Lesen und Schreiben für alle, Root behält ein Backup.
Sebbo möchte, dass ein Logbuch geführt wird wer was verändert, was technisch gesehen wohl gar nicht so einfach ist. Es müsste eine Datenschutzerklärung geschrieben werden (Thorsten), wenn andere Fachschaften das nutzen sollen.
Rezepte löschen getrennt von Ändern wie Tynsh es schreibt zu sehen? Ist wohl eine schlechte Formulierung, keine getrennte Sachen.
Anderen FSen Kopie bereitstellen? Ja, die Fachschaft begrüßt Open-Source-Software, allerdings sollte man in dem Fall den Source-Code nicht veröffentlichen, da es wohl fette security issues gibt.
Trotz einiger weiter bestehenden technischen Unklarheiten, kristallisiert sich der Konsens heraus, dass man anderen Fachschaften hochschulöffentlich eine Kopie zugänglich machen will, inklusive Schreibrechten. So ist sichergestellt, dass dsa FSWE-Küchenteam keine bösen Überraschungen erwartet.

Antrag:
1. Mit einer Kopie der aktuellen Datenbanken sollen die Rezepte hochschulöffentlich anderen Fachschaften inklusive Schreibrechten zugänglich gemacht werden.
2. ${root} kümmert sich um die entsprechende technische Umsetzung.
3. Ein direktes Bereitstellen der Software wird aufgrund der Security Issues nicht gewünscht.
4. Da die Fachschaft Geowissenschaften akuten Bedarf für die Rezepte hat, wird hier noch eine Ausnahme gemacht, so dass diese auf unsere aktuelle Datenbank inklusive Schreibrechten zugreifen darf.

Konsens mit leichten Bedenken. §{smayer}

=======================
TOP 9: Ruprecht-Anfrage
=======================
Der Ruprecht möchte Erfahrungen zu studentischen Frei- und Arbeitsräumen zugeschickt bekommen (siehe Mail über fsen@), es gehen sogar voice messages. Mathi stellt die Frage, ob es hier einer offiziellen Stellungnahme der FS bedarf, oder ob Leute einfach privat darauf antworten könnten, schließlich soll am Ende ja auch nur ein Ruprechtartikel herauskommen.
${chrisb} hat einen Antwortvorschlag formuliert. ${janne} schaut sich diesen morgen während ihres FS-Dienstes genauer an, und schickt dann eine überarbeitete und gekürzte Fassung ab.
Kurzfristig soll die Anfrage über Telegram und Facebook an die Studis weitergeleitet werden. 

=====================
TOP 10: Stura-Bericht
=====================
Christian berichtet von der kurzen gestrigen Sturasitzung.
Berichte: Wir sollen an den Sommerkassenschluss denken. Alle QSM-Anträge wurden bewilligt. Mathi wiederholt in drei Sätzen, was er zum "Barrierearmes Studium" Vortrag des AK LeLe bereits im Stura erzählt hat.
Philipp Strehlow als beratendes VS-Mitglied im Senat entsandt.
Einige VS-Mitglieder in Fakultätsräte entsandt, weil die FSen es verkackt haben. 
Monofakultätsfsen wie wir müssen ihr VS-Mitglied nicht durch den Stura schicken.
Vorsitz verzichtet auf 50€ Aufwandsentschädigungs, damit Finanzref 50€ mehr bekommt.
Fachschaften können jetzt Aufwandsentschädigungen (z.B. für Finanzer) zahlen, allerdings muss man das auch in der Fachschafssatzung festhalten, die da noch durch den Stura müsste.
Lernfabriken meutern hat 250€ bekommen (wohl einziger Finanzantrag der Geld bekommen hat, da Geld weiterhin fast alle), dickerer Medizinerbatzen Geld wird in nächster Sitzung abgestimmt.
Stura-Sitzung war schon um 11 Uhr zu Ende es wurde im Anschluss ein kühles Hopfengetränk mit dem Vorsitz verköstigt.

=======================================
TOP 11: Aktuelles aus Studium und Lehre
=======================================
Es gibt nichts neues.

=================
TOP 12: Sonstiges
=================

AK-Vorkurs am Freitag 15.30 im PI-Raum, Janne freut sich über jeden der dabei ist. ${fachschaft} 

Mathi bedankt sich bei allen Beteiligten der Evaluation, es ist fast alles fertig, Ergebnisse müssen noch mal durchgecheckt werden bevor sie hochgeladen werden und die Ergebnisberichte gedruckt werden.

Sitzung um 19.10 beendet.

